臺灣高雄地方法院民事裁定　　　　　　　 96年度再易字第7號
再審原告　　甲○○
再審被告　　安泰商業銀行股份有限公司高雄分公司
法定代理人　乙○○
上列當事人間請求清償債務事件，再審原告對於民國96年10月29
日本院96年度審再易字第10號第二審確定裁定聲請再審，本院裁
定如下：
    主  文
再審之聲請駁回。
再審聲請費用新臺幣壹仟伍佰元由再審原告負擔。
    理  由
一、按「再審之訴，應於三十日之不變期間內提起。前項期間，
    自判決確定時起算，判決於送達前確定者，自送達時起算；
    其再審之理由發生或知悉在後者，均自知悉時起算。但自判
    決確定後已逾五年者，不得提起。以第四百九十六條第一項
    第五款、第六款或第十二款情形為再審之理由者，不適用前
    項但書之規定。」民事訴訟法第500 條定有明文。聲請再審
    ，應表明再審理由，所謂表明再審理由，必須指明確定裁定
    有如何合於法定再審事由之具體情事始為相當，倘僅泛言有
    何條款之再審事由，無具體情事者，其聲請即屬再審不合程
    式之不合法，毋庸命其補正，應依民事訴訟法第502 條第1
    項規定逕行裁定駁回之，此觀民事訴訟法第507 條準用同法
    第501 條第1 項第4 款之規定自明，並有最高法院61年台再
    字第137 號、70年台再字第35號判例意旨可資參照。又按當
    事人聲請再審，聲明係對某確定裁定為之者，然其再審理由
    狀，卻指摘該確定裁定之前之再審裁定如何違法者，不能認
    係對所聲請再審裁定之再審理由，即無逐一論斷之必要。
二、聲請意旨：本院民國93年6 月25日93年度再易字第8 號（下
    稱再易8 號）裁定書上寫明不得抗告，故伊不敢上訴，而不
    是不上訴。經最近蒐集到相關證據，向司法院投訴後，接到
    司法院民事廳於96年6 月25日函示：「有關陳訴清償債務事
    件，業經法院駁回再審之訴確定，除有其他法定再審事由，
    得依再審程序請求救濟以外，依法不得變更... 。」等語，
    始於96年7 月4 日提出民事再審書狀，並於96年10月8 日及
    96 年10 月11日提出補充說明，而本院96年10月29日96年度
    審再易字第10號（下稱原審裁定）以超過30日不變期間裁定
    駁回再審，顯然違法，爰依據民事訴訟法第496 條第1 項第
    1 款、第9 款、第10款、第13款之規定對原審裁定聲請再審
    。
三、經查，再審原告聲請本件再審，依其聲請狀所載，僅主張依
    據民事訴訟法第496 條第1 項第1 款、第9 款、第10款、第
    13款之規定聲請再審，至再審理由則未據再審原告具體表明
    ，揆諸前開判例意旨所示，本件再審原告聲請即屬不合法，
    毋庸命其補正，應逕行裁定駁回之。此外，再審原告指摘原
    審裁定前之再審裁定有何違法部分，不能認係本件再審之合
    法再審理由，揆諸前揭說明，其再審亦有未提出再審理由之
    不合法，併予敘明。
四、據上論結，本件再審之聲請為不合法，依民事訴訟法第436
    之32第4 項、第436 條之19、第507 條、第502 條第1 項、
    第95條、第78條，裁定如主文。
中　　華　　民　　國　　96　　年　　12　　月　　31　　日
                  民事第六庭  審判長法　官 李昭彥
                                    法  官 陳銘珠
                                    法  官 何清富
上為正本係照原本作成。
不件裁定不得抗告。
中　　華　　民　　國　　96　　年　　12　　月　　31　　日
                                    書記官　王紀芸
